【裁判字號】    92,毒抗,163
【裁判日期】    900814
【裁判案由】    聲請觀察勒戒
【裁判全文】
臺灣高等法院高雄分院刑事裁定                    九十二年度毒抗字第一六三號
      抗  告  人
      即  被  告  甲○○
右列抗告人因違反毒品危害防制條例案件，經檢察官聲請
雄地方法院中華民國九十二年七月十一日裁定（九十二年度毒聲字第四三五九號），
提起抗告，本院裁定如左：
    主  文
抗告駁回。
    理  由
一、本件抗告意旨略以：抗告人即被告甲○○並無施用第一級毒品海洛因之事實，檢
    驗報告之結果不足採，為此提起抗告，請求撤銷原裁定，另為適法之裁定云云。
二、原裁定略以：被告甲○○於民國九十二年五月十八日下午六時四十分許回溯二十
    四小時內之某時，在不詳地點施用第一級毒品海洛因，經警於九十二年五月十八
    日下午五時許，在高雄市○○區○○路與新光路口查獲，被告雖於警詢及偵查中
    均否認施用前揭毒品，然其為警查獲時所採取之尿液送驗結果，呈嗎啡陽性反應
    ，有高雄市立凱旋醫院出具之煙毒尿液檢驗成績書乙份附卷可稽。又上開尿液檢
    驗成績書載明係以ＧＣ／ＭＳ（即氣相層析質譜儀法）檢驗，而「若以氣相層析
    質譜儀（ＧＣ／ＭＳ）作藥物及其代謝產物之定性及定量分析，幾乎不會有偽陽
    性反應產生」，此經台北榮民總醫院八十三年四月七日以八三北總內字第三０五
    九號函示明確，顯見被告應有施用第一級毒品海洛因之行為甚明，其否認施用毒
    品，要無足取，爰依毒品危害防制條例第二十條第一項及觀察勒戒處分執行條例
    第三條第一項規定，裁定甲○○應送勒戒處所觀察勒戒等語。
三、經查：抗告人於九十二年五月十八日十七時許為警所採之尿液，經送高雄市立凱
    旋醫院檢驗結果，檢出嗎啡陽性反應，而該醫院初步以免疫學分析法，再以ＧＣ
    ／ＭＳ氣相層析／質譜儀法確認檢驗結果，呈嗎啡陽性反應，有該醫院出具之九
    十二年六月五日煙毒尿液檢驗成績書一紙附於原審卷第二十頁可憑。按用精密儀
    器分析，可排除尿液測試中產生安非他命偽陽性之可能，而得到正確答案，目前
    最常用之確認方法為氣相層析質譜儀，以該儀器作藥物及其代謝產物之定性及定
    量分析，幾乎不會有偽陽性反應產生，有行政院退除役官兵輔導委員會臺北榮民
    總醫院八十三年四月七日（八三）北總內字第三０五號函可佐。又海洛因入人體
    後，因投與海洛因（Heroin）後，迅速水解成6－mo noac etyl morp hine，轉
    變成嗎啡（morphine），再循嗎啡之代謝途徑，排出體外，百分之八十以上，於
    投與二十四小時內自尿液中排出，因此，採尿化驗應於投與後二十四小時內進行
    為宜，此有行政院衛生署藥物食品檢驗局（）藥檢壹字第六四三一號函說明綦
    詳。且抗告人於七十九年、八十五年間，先後即有多次違反肅清煙毒條例前科，
    有台灣高等法院被告全國前科紀錄表在卷可憑，其於九十一年間始因違反肅清煙
    毒條例假釋出獄，足見抗告人抗辯其未施用第一級毒品等語，不足採信。原審依
    毒品危害防制條例第二十條第一項、觀察勒戒處分執行條例第三條第一項規定，
    裁定將抗告人送勒戒處所觀察、勒戒，經核並無不合。抗告人抗告意旨，仍執陳
    詞，否認施用毒品嗎啡為由，指摘原裁定不當，殊不足採，本件抗告，為無理由
    ，應予駁回。
四、據上論結，應依刑事訴訟法第四百十二條，裁定如主文。
中      華      民      國    九十      年      八      月     十四     日
                              臺灣高等法院高雄分院刑事第二庭
                                  審判長法官  林正雄
                                        法官  張意聰
                                        法官  黃壽燕
右正本證明與原本無異。
不得再抗告。
                                  法院書記官  黃富美
中    華    民    國      九十二      年       八      月      十四     日


司法院資訊處製作；財團法人民間司法改革基金會備份。
